臺灣高等法院刑事判決
111年度上訴字第1090號
上  訴  人  
即  被  告  詹秋絨  



指定辯護人  本院公設辯護人王永炫
上列上訴人即被告因詐欺等案件，不服臺灣新北地方法院110年
度金訴字第413、809號，中華民國111年1月3日第一審判決（起
訴案號：臺灣新北地方檢察署109年度偵字第33344號，追加起訴
暨移送併辦案號：臺灣新北地方檢察署110年度偵字第35963、37
057號），提起上訴，本院判決如下：
    主  文
原判決關於所定應執行刑部分撤銷。
其他上訴駁回。
    事  實
一、詹秋絨知悉金融機構帳戶為個人理財之重要工具，表彰個人
    之財產、信用，且現今社會詐騙案件層出不窮，詐騙份子經
    常利用他人金融帳戶以獲取詐騙犯罪所得，藉此逃避執法人
    員追查金流，依其智識及一般社會生活之通常經驗，可預見
    提供其金融帳戶予他人，極可能係用以收取詐欺取財等財產
    犯罪贓款，作為詐欺取財等財產犯罪匯入犯罪所得之工具使
    用，並可規避查緝，掩飾詐騙所得所在及實際去向以製造金
    流斷點；又依指示提領匯入金融機構帳戶內之款項轉交該人
    ，亦將成為詐欺犯行中之一環而遂行詐欺取財犯行，使被害
    人因此受騙致發生財產受損之結果，並因此得以掩飾、隱匿
    特定犯罪所得去向。詎詹秋絨竟與真實姓名年籍不詳、通訊
    軟體LINE暱稱「Young」之人，共同基於縱使發生他人因受
    騙致財產受損、隱匿詐欺犯罪所得去向之結果，亦不違背其
    本意之共同詐欺取財及洗錢之不確定故意及犯意聯絡，於民
    國109年8月5日前，依暱稱「Young」之人之指示，將其於郵
    局設立之末5碼00000號帳戶、其女於郵局設立之末5碼00000
    號帳戶、其妹詹秋庭於臺灣銀行開設之末5碼00000號帳戶（
    以下合稱為系爭帳戶），提供予「Young」使用。嗣由不詳
    詐欺集團成員，於如附表編號1至8「受詐騙經過」欄所示之
    時間、地點，以該各該編號所示之詐術，使各該編號所示徐
    瑞月、陳鳳珠、沈歆霓、范閡芳、陳麗鳳（40年出生）、吳
    秀珍、閻雪弟、陳麗鳳（57年出生）等陷於錯誤，而於各該
    編號所示時間匯款如各該附表所示金額，至該詐欺集團成員
    所指定之各該編號「受詐騙經過」欄所示之帳戶，詹秋絨再
    依暱稱「Young」之人指示，於如附表所示之取款時間，提
    領如附表所示之取款金額，再依「Young」指示，前往新北
    市○○區○○路0段00巷附近之指定地點，向LINE暱稱「Nexo比
    特幣」之晏岱均購買比特幣，將所領得之款項交付不知情之
    晏岱均兌換比特幣匯入詹秋絨所提供之電子錢包，以此方式
    製造金流之斷點，隱匿前揭詐欺贓款之去向，詹秋絨則從中
    獲取新臺幣（下同）4萬元之報酬。嗣詹秋絨於109年8月19
    日11時2分許前往新北市三重區中山路郵局欲提領23萬元，
    經承辦人員發覺形跡可疑當場報警處理，為警當場查獲，始
    悉上情。
二、案經陳麗鳳（57年出生）訴由臺中市政府警察局霧峰分局、
    范閡芳訴由苗栗縣警察局竹南分局、徐瑞月、陳鳳珠、沈歆
    霓、閻雪弟訴由新北市政府警察局三重分局報告臺灣新北地
    方檢察署檢察官偵查起訴、追加起訴及移送併辦。
    理  由
壹、程序方面：
一、原判決有關不另為無罪諭知部分（原判決第12至13頁），未
    據檢察官上訴，並非本院審理範圍，先此說明。
二、證據能力：
　　按被告之自白，非出於強暴、脅迫、利誘、詐欺、疲勞訊問
    、違法羈押或其他不正之方法，且與事實相符者，得為證據
    ，刑事訴訟法第156 條第1 項定有明文。又被告以外之人於
    審判外之陳述，雖不符刑事訴訟法第159 條之1 至第159 條
    之4 規定，而經當事人於審判程序同意作為證據，法院審酌
    該言詞陳述或書面陳述作成時之情況，認為適當者，亦得為
    證據；當事人、代理人或辯護人於法院調查證據時，知有刑
    事訴訟法第159 條第1 項不得為證據之情形，而未於言詞辯
    論終結前聲明異議者，視為有前項之同意，刑事訴訟法第15
    9 條之5 第1 、2 項亦有明定。本判決下列所引用被告之自
    白，並無不法取得情事，且與事實相符；其他審判外陳述之
    供述證據部分，業經檢察官、辯護人表示對證據能力無意見
    （本院卷第195至209頁），且被告迄至言詞辯論終結前，亦
    未就該等證據之證據能力聲明異議，經本院審酌各該陳述作
    成時之情況，核無違法不當情事，因而認為適當，均有證據
    能力。至本判決以下引用之其他非供述證據，並無證據證明
    係公務員違背法定程序所取得，亦無顯有不可信之情況，並
    經本院於審理期日為合法調查，自均得作為本判決之證據。
貳、認定犯罪事實所憑證據及理由：
一、訊據被告就上開犯罪事實業於偵訊、原審坦承不諱（原審金
    訴字第413號卷第78至79、156頁），且經證人葉青雨、詹秋
    庭、郵局人員黃雅婷、晏岱均證述明確（偵字第37057號卷
    第13至15頁，偵字第33344號卷第31至32頁，原審金訴字第4
    13號卷第93至100頁），並有卷附搜索扣押筆錄、扣押物品
    目錄表、被告郵局末5碼00000號帳戶存摺封面及內頁影本、
    客戶基本資料查詢、被告取款使用之郵政存簿儲金提款單翻
    拍照片、被告郵局末5碼00000號帳戶存摺翻拍照片、被告之
    女郵局末5碼00000號帳戶存摺及提款卡翻拍照片、印章照片
    、被告之女郵局末5碼00000號帳戶存摺封面及內頁影本、扣
    案物品照片、被告與「Young」之通訊軟體LINE對話紀錄照
    片、被告與「Nexo比特幣」之通訊軟體LINE對話紀錄擷圖照
    片、被告於車號000-0000號小客車內交付款項與比特幣賣家
    之監視器錄影翻拍照片，及被告於109年8月14日在三重中山
    路郵局提領項畫面、被告於109年8月19日在三重中山路郵局
    提領告訴人陳鳳珠匯入款項畫面等件足憑（偵字第33344號
    卷第39至43、51至63、75至85、87至129、309、311、315頁
    ）。
二、其次，如附表所示告訴人、被害人受詐欺經過，則經告訴人
    徐瑞月、陳鳳珠、沈歆霓、范閡芳、閻雪弟、陳麗鳳（57年
    出生）、被害人陳麗鳳（40年出生）、吳秀珍於警詢之指述
    明確（偵字第35963號卷第37至47、49至53、55至59頁，偵
    字第37057號卷第13至15、35至39頁，偵字第33344號卷第31
    至32、237至239、249至252、257至259、275至277、283至2
    85、291至293、303至304頁），並有徐瑞月109年8月18日郵
    政存簿儲金無摺存款存款單、陳鳳珠109年8月19日郵政入戶
    匯款申請書、沈歆霓109年8月6日郵政入戶匯款申請書、范
    閡芳109年8月14日郵政存簿儲金無摺存款存款單、陳麗鳳（
    40年出生）109年8月17日郵政入戶匯款申請書1份、吳秀珍1
    09年8月17日郵政入戶匯款申請書、陳麗鳳（57年出生）109
    年8月7日、14日郵政跨行匯款及郵政入戶匯款申請書、陳麗
    鳳（57年出生）與詐欺集團成員「Enteprise Delivery」之
    LINE對話紀錄擷圖照片、受理詐騙帳戶通報警示簡便格式表
    、金融機構聯防機制通報單、內政部警政署反詐騙諮詢專線
    紀錄表等件在卷可佐（偵字第33344號卷第233、245、253、
    271、279、287頁，偵字第35963號卷第65、67、71、73頁，
    偵字第37057號卷第47、49至57、59至63、73、75、77至89
    頁）。
三、雖被告於偵訊時一度辯稱，伊不知道所提領之款項是詐欺贓
    款云云，然由被告於偵訊時供承，伊也覺得領那麼多錢很奇
    怪等語（偵字第33344號卷第164頁），及被告與「Young」
    之對話擷圖顯示，被告於郵局承辦人員通知警察到場時，旋
    即於11時13分許發送訊息稱：「要做事了還要叫警察來」等
    語，「Young」立刻回稱：「跑回家，現在離開那個地方」
    、「離開那裡！我說過要小心一點」、「立刻離開銀行！回
    家吧」、「我不要任何麻煩」等語，此有對話擷圖在卷可稽
    （偵字第33344號卷第117頁），可見被告能預見將帳號資料
    交予他人，可能遭人以該帳戶隱匿資金實際取得人之身分，
    作為取得詐欺犯罪所得之不法用途，卻仍將本案郵局帳戶之
    帳戶交予無法掌握實際使用情形之人使用，甚且將他人匯入
    該帳戶內之高額款項臨櫃領出，足認被告對於其交付系爭帳
    戶資料後，對於該帳戶將作為他人詐欺犯罪工具之情，乃可
    得預見並不違背其本意，甚而依指示將帳戶內不明原因匯入
    之款項領出交付他人，而容任他人使用該金融帳戶以遂行詐
    騙、取得詐欺所得之犯行，主觀上有參與詐欺取財犯行之不
    確定故意甚明。況金融帳戶攸關個人信用，申辦金融帳戶手
    續極為簡便，無端使用他人帳戶從事金融活動，即造成難以
    追查資金去向，而有隱匿金流之目的。被告提供本案郵局帳
    戶，並無與對方聯繫之相關資料可資查證，亦不知高額款項
    匯入之原因，自可預見本案郵局帳戶極可能用於從事詐欺、
    隱匿金流之洗錢等不法行為，仍同意交付帳號並將款項領出
    ，而製造金流斷點，無法回溯追查款項之真實流向，可見其
    對於洗錢之犯行亦有所預見而不違其本意，而具詐欺取財、
    洗錢之不確定故意甚明。被告前開所辯，無非卸責之詞，不
    足採信。　　
四、綜上，足認被告所為上開認罪自白與事實相符，堪予採憑。
    本件被告犯罪事證已臻明確，堪以認定，應依法論科。
參、論罪：
一、核被告就附表編號1、3至6、8部分所為，係犯刑法第339條
    第1項之詐欺取財罪、洗錢防制法第14條第1項之洗錢罪。就
    附表編號2、7部分，告訴人陳鳳珠、閻雪弟遭詐騙後匯款至
    系爭帳戶，因郵局人員報警處理而未發生隱匿特定犯罪所得
    之結果，是核被告就此部分所為，係犯刑法第339條第1項之
    詐欺取財罪、洗錢防制法第14條第2項、第1項之洗錢未遂罪
    。被告就附表所示各罪，分別以一取財行為涉犯上開2罪名
    ，為想像競合犯，就附表編號1、3至6、8部分，各應從一重
    論以洗錢防制法第14條第1項之洗錢罪；就附表編號2、7部
    分，則各應從一重論以洗錢防制法第14條第2項、第1項之洗
    錢未遂罪。起訴書認就附表編號2、7部分應論以洗錢防制法
    第14條第1項之洗錢罪，自有未洽，然二者不涉及罪名之變
    更，無庸為起訴法條之變更。就附表編號2、7部分，為未遂
    犯，應依刑法第25條第2項之規定減輕其刑。　
二、被告與暱稱「Young」之人，就上開取得告訴人或被害人因
    受詐騙而交付之款項等各次犯行間，乃有犯意聯絡與行為分
    擔，為共同正犯。公訴意旨雖認被告應構成刑法第339條之4
    第1項第2款之三人以上共同犯詐欺取財罪，然按刑法第339
    條之4第1項第2款，係以「三人以上」共同犯詐欺取財罪為
    其構成要件。查本案告訴人徐瑞月、陳鳳珠、沈歆霓、范閡
    芳、閻雪弟、陳麗鳳（57年出生）、被害人陳麗鳳（40年出
    生）、吳秀珍所述受詐欺取財之情節，係遭不詳姓名年籍之
    人以臉書、LINE通訊軟體或撥打電話等方式施加詐術，卷內
    並無積極證據可據以查悉該等施詐者之身份為何，與暱稱「
    Young」之人究否為同一人；而暱稱「Nexo比特幣」之晏岱
    均於偵訊時供稱：被告加伊LINE好友，提供比特幣錢包的位
    址給伊，伊會告知當天匯率，被告就將要兌換的現金交給伊
    ，伊就按匯率換算比特幣匯入該錢包，被告確認收到後就離
    開，伊不知被告現金的來源等語（原審金訴字第413號卷第9
    9至100頁），且佐以卷附被告與暱稱「Nexo比特幣」之LINE
    對話紀錄擷圖所示內容，亦可見係由被告主動表示欲購買相
    當於多少新臺幣之比特幣，並將「Young」提供之比特幣錢
    包位址傳送予「Nexo比特幣」之人後，進而討論兌換之比例
    、交易之時間、地點，並無與現金來源相關之對話，更無與
    本案如附表所示告訴人或被害人受詐欺經過相關之內容；況
    晏岱均亦經臺灣新北地方檢察署檢察官認涉嫌共同詐欺取財
    、洗錢等罪名，犯罪嫌疑不足，而為不起訴處分在案，亦有
    該署109年度偵字第33373號不起訴處分書在卷可憑（原審金
    訴字第413號卷第101至103頁），自無從認定暱稱「Nexo比
    特幣」之晏岱均有何與被告、暱稱「Young」之人共同犯本
    案詐欺取財罪之情。是本案既無其他積極證據足以認定被告
    除與暱稱「Young」之人共犯本案犯行外，尚有其他共犯與
    被告或暱稱「Young」之人間，就本案有犯意聯絡或行為分
    擔，依罪疑唯輕之原則，自無從論以被告係三人以上共犯詐
    欺取財罪，應為有利於被告之認定，僅論以普通詐欺取財罪
    。而就此部分，與檢察官起訴部分，二者基本社會事實同一
    ，且經本院告知變更後罪名，使檢察官、被告、辯護人有表
    示意見之機會（本院卷第103至104、196），而無礙於被告
    之攻擊防禦，爰予變更起訴法條。
三、被告就附表編號1至8各次犯行，犯意各別、行為互殊，應分
    論併罰。就檢察官移送併辦部分，與起訴書附表編號4為同
    一事實，本院自得依法併予審理。
四、按犯洗錢防制法第14條、第15條之罪，在偵查或審判中自白
    者，減輕其刑，同法第16條第2項定有明文，查被告就上開
    犯行，於原審自白犯罪，已如前述，依照上開規定，應就附
    表編號1、3至6、8所示各罪，均予減輕其刑，就附表編號2
    、7部分，遞予減輕其刑。　　
肆、駁回上訴部分
一、原審以被告犯洗錢防制法第14條第1項之洗錢罪（附表編號1
    、3至6、8）、洗錢防制法第14條第2項、第1項之洗錢未遂
    罪（附表編號2、7），審酌被告為貪圖不法利益而為本案犯
    行之犯罪動機、目的、手段，與本案造成告訴人等財產損害
    ，影響社會經濟秩序與財產交易安全等所生危害程度，暨被
    告之參與程度，與其犯後態度、素行、智識程度、家庭經濟
    狀況等一切情狀，分別量處如附表原審論罪科刑及沒收欄所
    示之刑，並說明：扣案之0000000000號行動電話（含SIM卡1
    張）、被告末5碼00000號郵局帳戶之存摺、提款卡及被告之
    印章1個，均為被告所有供本案犯罪所用之物，應依刑法第3
    8條第2項規定宣告沒收；又被告因本案犯罪，獲取犯罪所得
    4萬元，未據扣案，應依刑法第38條之1第1項、第3項之規定
    宣告沒收，並諭知於全部或一部不能沒收或不宜執行沒收時
    ，追徵其價額；而扣案之現金合計25萬元，其中被告提領而
    尚未交予「Young」部分，包含告訴人受詐欺之款項2萬元（
    另10萬元已交付「Young」），及告訴人陳鳳珠於109年8月1
    9日上午9時03分許匯入之10萬元，此部分屬被告持有之犯罪
    所得，應予宣告沒收，另13萬元尚無證據證明與本案犯罪相
    關，不予宣告沒收；又扣案之被告之女郵局末5碼00000號帳
    戶之存摺、提款卡及印章，已欠缺刑法上重要性，暨扣案之
    被告之女玉山銀行帳戶存摺、提款卡等物，尚無證據證明與
    本案犯罪相關，均不予宣告沒收。核原判決認事用法均無不
    合，量刑及沒收之諭知亦屬妥適。
二、被告上訴意旨雖指原判決量刑過重云云。惟按刑罰之量定，
    為法院之職權，倘法院已審酌刑法第57條各款所列情狀，而
    所量定之刑並未逾越法定刑範圍，亦無顯然失當情形，自不
    得任意指為違法。查原判決就被告本案犯行，已依刑法第57
    條之規定，審酌上開一切情狀而為量刑，核其刑罰裁量權之
    行使，既未逾越法定刑範圍，亦無濫用權限、顯然失當情形
    。被告上訴以此指摘原判決不當，為無理由，應予駁回。至
    被告以其患有糖尿病、高血壓、高血脂等病症，求為緩刑宣
    告云云，然按被告本案犯罪肇致如附表所示被害人受詐騙款
    項金流斷點而難以追索，除被害人受有財產損害，更危害金
    融秩序，況被告為圖金錢利益，抱持僥倖心態而將金融帳戶
    提供他人使用，甚至參與提領高額款項，由此犯罪情節，難
    認被告因本案偵審程序已能知所警惕而無再犯之虞，核與刑
    法第74條緩刑之目的不符，本院因認不宜為緩刑宣告，被告
    此部分上訴，亦屬無據。
伍、關於原判決所定應執行刑應予撤銷之說明：
一、原判決以被告犯如附表所示各罪符合數罪併罰要件，而予定
    應執行刑，固非無見。然按裁判確定前犯數罪者，併合處罰
    之，但得易科罰金之罪與不得易科罰金之罪、得易服社會勞
    動之罪與不得易服社會勞動之罪，不在此限；前項但書情形
    ，受刑人請求檢察官聲請定應執行刑者，依第51條規定定之
    。準此，如受刑人所犯之數罪中有原得易服社會勞動之罪者
    ，因與他罪合併定執行刑，於裁判前所犯數罪兼有不得易服
    社會勞動之罪或不得易科罰金之罪混合之情形時，應繫乎受
    刑人之請求與否，而非不問被告之利益與意願，一律併合處
    罰之。查本件附表編號7之罪，所諭知宣告刑得易服社會勞
    動，而附表編號1至6、8各罪所諭知宣告刑則不得易服社會
    勞動，依照前開說明，自應依受刑人之請求始得合併定刑。
    原審疏未審酌此節，就附表編號1至8各罪宣告有期徒刑部分
    予以定應執行刑即有期徒刑1年10月，即有不當。被告上訴
    指原判決所定應執行刑不當，即屬有據，應由本院就原判決
    所定應執行刑部分予以撤銷。
二、被告所犯如附表編號1至8之數罪，雖屬裁判確定前犯數罪而
    應併合處罰，惟尚待被告就得易服社會勞動之罪部分表示是
    否請求合併定刑，是附表編號1至6、8各罪，或符合定刑之
    要件，為避免無益勞費，本院因認無於定應執行刑之必要，
    附此敘明。
陸、被告經合法通知未到庭，有本院送達證書、公務電話查詢紀
    錄表在卷足憑（本院卷第155、157頁），雖被告曾電知本院
    稱腳水腫、疼痛而無法到庭云云，並提出載有診斷為「右足
    踝關節炎」之德慈聯合診所出具之診斷證明書（見本院卷第
    185頁公務電話來電紀錄表、第211頁），然經本院函詢該診
    所稱，被告於111年6月20日前往就診，診斷為右足踝關節炎
    ，依其情形並不影響出庭等語，此有該診所111年6月24日函
    文在卷可憑（本院卷第215頁），因認被告不到庭並無正當
    理由，爰不待其陳述逕為判決。
據上論斷，應依刑事訴訟法第369條第1項前段、第364條、第368
條、第371條，判決如主文。
本案經檢察官朱柏璋提起公訴，檢察官丁維志追加起訴及移送併
辦，被告上訴，經檢察官郭靜文到庭執行職務。
中　　華　　民　　國　　111 　年　　7 　　月　　26　　日
                  刑事第二十二庭審判長法　官  王美玲
                                      法　官  陳銘壎
                                      法　官  汪怡君
以上正本證明與原本無異。
如不服本判決，應於收受送達後20日內向本院提出上訴書狀，其
未敘述上訴之理由者並得於提起上訴後20日內向本院補提理由書
（均須按他造當事人之人數附繕本）「切勿逕送上級法院」。
                                      書記官  高妤瑄
中　　華　　民　　國　　111 　年　　7 　　月　　26　　日
附錄本案論罪科刑法條全文：
洗錢防制法第14條
有第二條各款所列洗錢行為者，處7年以下有期徒刑，併科新臺
幣5百萬元以下罰金。
前項之未遂犯罰之。
前二項情形，不得科以超過其特定犯罪所定最重本刑之刑。
中華民國刑法第339條
（普通詐欺罪）
意圖為自己或第三人不法之所有，以詐術使人將本人或第三人之
物交付者，處5年以下有期徒刑、拘役或科或併科50萬元以下罰
金。
以前項方法得財產上不法之利益或使第三人得之者，亦同。
前二項之未遂犯罰之。

附表：
編號 被害人/告訴人 受詐騙經過 取款時間及金額 原審論罪科刑及沒收 1 告訴人 徐瑞月 以臉書暱稱「程涵」佯稱其為美國士兵，將寄美金180萬元包裹來臺，惟須先匯款30萬元云云，致使徐瑞月陷於錯誤，於109年8月18日16時57分許，依指示前往郵局臨櫃匯款30萬至被告郵局末5碼00000號帳戶。 109年8月18日21時17分許至翌日1時36分許，自被告郵局末5碼00000號帳戶取款22萬元。    109年8月19日11時02分許，自被告郵局末5碼00000號帳戶取款23萬元。（銀行人員報警，為警當場查獲扣案而未取得此筆款項）  詹秋絨共同犯洗錢防制法第十四條第一項之洗錢罪，處有期徒刑拾月，併科罰金新臺幣參萬元，罰金如易服勞役，以新臺幣壹仟元折算壹日。扣案如附表三編號1、2、3、4所示之物、編號5所示之犯罪所得，均沒收。 2 告訴人 陳鳳珠 以臉書暱稱「李博士」佯稱其為加拿大軍事基地駐點醫師，將寄保險箱來臺，惟須先付手續費153,000元云云，致使陳鳳珠陷於錯誤，於109年8月19日9時3分許，依指示臨櫃匯款10萬元至被告郵局末5碼00000號帳戶。  詹秋絨共同犯洗錢防制法第十四條第二項之洗錢未遂罪，處有期徒刑柒月，併科罰金新臺幣壹萬元，罰金如易服勞役，以新臺幣壹仟元折算壹日。扣案如附表三編號1、2、3、4所示之物、編號6所示之犯罪所得，均沒收。 3 告訴人 沈歆霓 以臉書暱稱「ANDY KIM」假意與被害人交往，佯稱在葉門就業，因戰亂想回臺灣，需要費用云云，致沈歆霓陷於錯誤，於109年8月6日15時49分許依指示前往臺中北屯郵局臨櫃匯款204,800元至被告之女郵局末5碼00000號帳戶。 109年8月6日16時26分許、109年8月7日16時22分許，自被告之女郵局末5碼00000號帳戶取款29萬元。     109年8月14日11時03分許，自被告之女郵局末5碼00000號帳戶取款30萬元。      109年8月17日10時39分許，自被告之女郵局末5碼00000號帳戶取款6萬元。     109年8月17日10時40分許，自被告之女郵局末5碼00000號帳戶取款4萬元。 詹秋絨共同犯洗錢防制法第十四條第一項之洗錢罪，處有期徒刑玖月，併科罰金新臺幣貳萬元，罰金如易服勞役，以新臺幣壹仟元折算壹日。扣案如附表三編號1所示之物沒收。 4 告訴人 范閡芳 以臉書暱稱「詹姆斯威廉」佯稱是美軍駐敘利亞的醫師，將寄1筆錢至臺灣，惟須代墊費用云云，致范閡芳陷於錯誤，依指示109年8月14日10時20分許臨櫃匯款30萬元至被告之女郵局末5碼00000號帳戶。  詹秋絨共同犯洗錢防制法第十四條第一項之洗錢罪，處有期徒刑拾月，併科罰金新臺幣參萬元，罰金如易服勞役，以新臺幣壹仟元折算壹日。扣案如附表三編號1所示之物沒收。 5 被害人 陳麗鳳（40年出生) 以臉書暱稱「chin james」佯稱其兒子在印尼生病需借開刀費用云云，致陳麗鳳陷於錯誤，於109年8月17日8時42分許前往臺中市西屯區大隆路郵局臨櫃匯款3萬元至被告之女郵局末5碼00000號帳戶。  詹秋絨共同犯洗錢防制法第十四條第一項之洗錢罪，處有期徒刑柒月，併科罰金新臺幣壹萬元，罰金如易服勞役，以新臺幣壹仟元折算壹日。扣案如附表三編號1所示之物沒收。 6 被害人 吳秀珍 以LINE暱稱「和平與愛」佯稱其在敘利亞，需要幫助代收包裹，因包裹被香港海關扣押，須匯款才能寄到臺灣云云，致吳秀珍陷於錯誤，於109年8月17日8時57分許臨櫃匯款10萬元至被告之女郵局末5碼00000號帳戶。  詹秋絨共同犯洗錢防制法第十四條第一項之洗錢罪，處有期徒刑捌月，併科罰金新臺幣壹萬元，罰金如易服勞役，以新臺幣壹仟元折算壹日。扣案如附表三編號1所示之物沒收。 7 告訴人 閻雪弟 去電謊稱其為閻雪弟兒子的同學，在外欠款亟需借錢云云，致閻雪弟陷於錯誤，109年8月17日14時34分許前往臺北市○○區○○○路0段000號郵局ATM匯款3萬元至被告之女郵局末5碼00000號帳戶。 無 詹秋絨共同犯洗錢防制法第十四條第二項之洗錢未遂罪，處有期徒刑伍月，併科罰金新臺幣壹萬元，罰金如易服勞役，以新臺幣壹仟元折算壹日。扣案如附表三編號1所示之物沒收。 8 告訴人 陳麗鳳（57年出生） 以臉書暱稱「布萊恩」佯稱要從國外移民到臺灣，要將錢跟行李帶入國內，需陳麗鳳先行匯款云云，致陳麗鳳陷於錯誤，陸續於109年8月7日12時26分許、109年8月14日13時1分許，前往臺南市新營區太北里郵局臨櫃匯款1,115,813元至被告之妹臺灣銀行末5碼00000號帳戶、及匯款765,100元至被告郵局末5碼00000號帳戶。 109年8月7日12時51分許至17時40分許，自被告之妹臺灣銀行末5碼00000號帳戶，提款1,115,000元。  109年8月14日13時39分許至14時06分許，自被告郵局末5碼00000號帳戶取款765,000元。 詹秋絨共同犯洗錢防制法第十四條第一項之洗錢罪，處有期徒刑壹年，併科罰金新臺幣參萬元，罰金如易服勞役，以新臺幣壹仟元折算壹日。扣案如附表三編號1、2、3、4所示之物沒收。